臺灣彰化地方法院刑事判決　　　　　　　 96年度易字第390號
公　訴　人　臺灣彰化地方法院檢察署檢察官
被　　　告　丁○○
上列被告因竊盜案件，經檢察官提起公訴（九十六年度撤緩偵字
第二二號），本院認有刑事訴訟法第二百七十三條之一第一項之
情形，而改依簡式審判程序判決如下：
    主  文
丁○○連續攜帶兇器竊盜，處有期徒刑肆月，如易科罰金，以銀
元佰元即新臺幣玖佰元折算壹日。緩刑貳年。
    犯 罪 事 實
一、丁○○基於意圖為自己不法所有之概括犯意，於民國九十四
    年十月初某日，在彰化縣永靖鄉○○村○○路○段364號旁，
    以長約十公分之螺絲起子一支破壞甲○○所有之自動加水站
    投幣機，竊取甲○○所有之硬幣約120元得手；復承上概括
    犯意，於同年十月中旬某日，在彰化縣永靖鄉○○村○○路
    215號旁，見丙○○所有之自動加水站投幣機未上鎖，竟徒
    手竊取丙○○所有之硬幣200元得手，得款金額全數花用殆
    盡。嗣於九十四年十二月三十一日，因警追查與丁○○同住
    一處之另案嫌疑犯，丁○○在警方未知悉丁○○前述犯罪事
    實前，向警方自首且主動接受裁判而查獲上情。
二、案經彰化縣警察局員林分局報請臺灣彰化地方法院檢察署檢
    察官偵查起訴。
    理  由
一、按除被告所犯為死刑、無期徒刑、最輕本刑為三年以上有期
    徒刑之罪或高等法院管轄第一審案件者外，於前條第一項程
    序進行中，被告先就被訴事實為有罪之陳述時，審判長得告
    知被告簡式審判程序之旨，並聽取當事人、代理人、辯護人
    及輔佐人之意見後，裁定進行簡式審判程序；除簡式審判程
    序及簡易程序案件外，第一審應行合議審判，刑事訴訟法第
    二百七十三條之一第一項、第二百八十四條之一分別定有明
    文。本件被告丁○○所犯係死刑、無期徒刑、最輕本刑為三
    年以上有期徒刑之罪或高等法院管轄第一審案件以外之罪，
    並於本院行準備程序時就被訴事實為有罪之陳述，本院合議
    庭依前揭規定，經評議結果，裁定改由一名法官獨任行簡式
    審判程序，先予敘明。
二、上開犯罪事實，業據被告丁○○於警詢、偵查及本院審理中
    坦承不諱，核與被害人甲○○於警詢中、丙○○於警詢及偵
    查中指述之情節相符，足認被告之自白應與事實相符。從而
    ，本件事證已臻明確，被告犯行應堪認定。
三、按被告行為後，刑法於九十四年二月二日修正公布，九十五
    年七月一日施行。修正後刑法第二條第一項規定：「行為後
    法律有變更者，適用行為時之法律。但行為後之法律有利於
    行為人者，適用最有利於行為人之法律。」係規範行為後法
    律變更所生新舊法律比較適用之準據法，於新法施行後，應
    適用修正後刑法第二條第一項之規定，為「從舊從輕」之比
    較。且比較時應就罪刑有關之共犯、未遂犯、想像競合犯、
    牽連犯、連續犯、結合犯，以及累犯加重、自首減輕暨其他
    法定加減原因（如身分加減）與加減比例等一切情形，本於
    「統一性及整體性原則」，綜其全部罪刑之結果而為比較（
    最高法院九十五年第八次刑事庭會議決議參照）。經查：
（一）修正前刑法第五十六條關於連續犯之規定，業已修正刪除
      ，此項刪除雖非犯罪構成要件之變更，但顯已影響行為人
      刑罰之法律效果，自屬法律已有變更，應依刑法第二條第
      一項規定，適用最有利於行為人之法律（最高法院九十五
      年五月二十三日第八次刑事庭會議決議第五點第四項第一
      款參照）。經比較新、舊法結果，應以被告行為時之法律
      即修正前第五十六條規定論以連續犯，最有利於被告（臺
      灣高等法院九十五年五月四、五日座談會第九號決議參照
      ）。查本件被告全部行為均在舊法時期，雖裁判在新法時
      ，惟修正前刑法第五十六條有關連續犯之規定係將反覆實
      施之同類複數犯罪行為論以一罪，並得加重其刑至二分之
      一；而修正後已刪除連續犯之規定，在實務上將視各種具
      體犯罪類型，對於反覆實施之同類複數犯罪行為，或評價
      為一罪，或評價為併罰之數罪，若評價為數罪而分別科處
      ，顯對被告更為不利，應適用修正刪除前刑法第五十六條
      之規定，較有利於被告（臺灣高等法院九十五年五月四日
      、五日座談會第九號、第十三號決議參照）。
（二）被告行為後，罰金罰鍰提高標準條例第二條業已刪除，而
      刑法第四十一條第一項前段關於易科罰金之折算標準已由
      舊法之以銀元100元以上、300元以下折算1日，修正為以
      新臺幣1,000元、2,000元、3,000元折算1日，因屬科刑規
      範事項之變更，其折算標準為裁判時所應諭知，自有就新
      舊法規定比較之必要，經比較新舊法結果，以被告行為時
      之舊法較為有利於被告，本案應適用被告行為時之法律即
      修正前刑法之規定論斷。
（三）被告行為後，刑法第六十二條有關自首之規定業經修正，
      將自首「必減」其刑，修正為「得減」其刑，此項變動雖
      屬刑罰裁量之事項，然已影響行為人之刑罰法律效果，係
      屬新修正刑法第二條第一項之法律變動，而被告自首時間
      係於九十五年七月一日修正刑法施行前，參照最高法院九
      十五年度第八次刑事庭會議之決議，自應為新舊法之比較
      ，因舊法係規定「必減」其刑，自以舊法較有利於被告
（四）經綜合比較新、舊法之結果，以被告行為時之舊法較有利
      於被告，依刑法第二條第一項前段規定，本案自應一體適
      用被告行為時之法律即修正刪除前刑法第四十一條第一項
      前段、第五十六條、第六十二條之規定。
四、按刑法第三百二十一條第一項第三款之攜帶兇器竊盜罪，係
    以行為人攜帶兇器竊盜為其加重條件，此所謂兇器，其種類
    並無限制，凡客觀上足對人之生命、身體、安全構成威脅，
    具有危險性之兇器均屬之，且祇須行竊時攜帶此種具有危險
    性之兇器為已足，並不以攜帶之初有行兇之意圖為必要，最
    高法院七十九年台上字第五二五三號判例意旨參照，查本件
    被告持以行竊所用之螺絲起子，長度約十公分，業據被告於
    審理中供述甚明，且係鐵質鑄造，質地堅硬，頭部削尖，堪
    認對人之生命、身體可造成危險，客觀上屬具有危險性之兇
    器無訛。核被告所為，係犯刑法第三百二十條第一項竊盜罪
    、第三百二十一條第一項第三款攜帶凶器竊盜罪。又被告先
    後二次竊盜之犯行，犯罪時間均緊接，所犯均係基本構成要
    件相同之罪，顯係基於概括犯意反覆為之，為連續犯，應依
    修正刪除前刑法第五十六條規定，論以一情節較重之刑法第
    三百二十一條第一項第三款之攜帶兇器竊盜罪，並依法加重
    其刑。又被告於九十四年十二月三十一日，因警追查與被告
    丁○○同住一處之另案嫌疑犯，被告在警方未知悉其上開犯
    罪事實前，向警方自首且主動接受裁判而查獲上情，亦據承
    辦本件之員警乙○○到院結證明確，爰依刑法第六十二條前
    段之規定減輕其刑；並依法先加重後減輕之。爰審酌被告仍
    值青壯之年，不思循正當途徑獲取所需，任意攫取他人財物
    ，輕忽他人之財產法益，暨考量其等行竊之次數，所得之利
    益不多、致生危害之程度，及其犯罪之手段、動機、目的、
    生活狀況、智識程度，與其向警方自首、迭於警、偵訊中及
    本院行準備程序與審理時均已坦承犯行之態度等情狀，量處
    如主文所示之刑，及諭知易科罰金之折算標準。又被告近五
    年內未曾因故意犯罪受有期徒刑以上刑之宣告，此有臺灣彰
    化地方法院檢察署刑案資料查註紀錄表在卷可稽，其經此教
    訓，應知警惕而無再犯之虞，所宣告之刑，認以暫不執行為
    適當，併予宣告緩刑二年，以勵自新。本件被告持以行竊所
    用之螺絲起子一支，並未扣案，且非義務沒收之物，為免將
    來執行困難，爰不併予宣告沒收，附此敘明。
據上論斷，應依刑事訴訟法第二百七十三條之一第一項、第二百
九十九條第一項前段，刑法第二條第一項前段、第五十六條（修
正刪除前）、第三百二十一條第一項第三款、第六十二條前段（
修正前）、第七十四條第一項第二款，第四十一條第一項前段（
修正前），罰金罰鍰提高標準條例第二條（修正刪除前），判決
如主文。
本案經檢察官吳宗達到庭執行職務。
中　　華　　民　　國　　96　　年　　5　　月　　18　　日
                  刑事第五庭         法  官  吳俊螢
以上正本證明與原本無異。
如不服本判決，應於判決送達後十日內向本院提出上訴狀 (須附
繕本 )。
告訴人或被害人對於判決如有不服具備理由請求檢察官上訴者，
其上訴期間之計算係以檢察官收受判決正本之日期為準。
中　　華　　民　　國　　96　　年　　5　　月　　18　　日
                                     書記官  林怡吟
附錄本案論罪科刑法條全文：
中華民國刑法第321條
（加重竊盜罪）
犯竊盜罪而有左列情形之一者，處 6 月以上、 5 年以下有期徒
刑：
一  於夜間侵入住宅或有人居住之建築物、船艦或隱匿其內而犯
    之者。
二  毀越門扇、牆垣或其他安全設備而犯之者。
三  攜帶兇器而犯之者。
四  結夥三人以上而犯之者。
五  乘火災、水災或其他災害之際而犯之者。
六  在車站或埠頭而犯之者。
前項之未遂犯罰之。
